【裁判字號】    99,交易,58
【裁判日期】    990226
【裁判案由】    過失傷害
【裁判全文】
臺灣板橋地方法院刑事判決              99年度交易字第58號
公  訴  人  臺灣板橋地方法院檢察署檢察官
被      告  甲○○
上列被告因過失傷害案件，由檢察官提起公訴（98年度調偵字第
2203號），本院判決如下：
    主  文
甲○○因過失傷害人，處拘役肆拾伍日，如易科罰金，以新臺幣
壹仟元折算壹日。
    事  實
一、甲○○於民國（下同）98年4 月16日8 時30分許，駕駛車牌
    號碼3412-KH 號自用小貨車，沿臺北縣林口鄉○○○路100
    巷欲左轉文化一路，而行至文化一路100 巷口時，其原注意
    行經無號誌之交岔路口，應減速慢行，作隨時停車之準備，
    且汽車行駛時，駕駛人應注意車前狀況，並隨時採取必要之
    安全措施，又汽車行駛至無號誌或號誌故障而無交通指揮人
    員指揮之交岔路口，支線道車應暫停讓幹線道車先行，且依
    當時天候晴、日間自然光線、路面乾燥無缺陷及障礙物、視
    距良好等情況，並無不能注意之情事，詎其竟疏未注意上開
    規定，貿然駛入上開交岔路口，斯時適乙○○騎乘車牌號碼
    8FL-087 號重型機車沿臺北縣林口鄉○○○路直行往八里方
    向行駛而行經該處，違規行駛「禁行機車道」，且亦疏未注
    意行經無號誌之交岔路口，應減速慢行，作隨時停車之準備
    及汽車行駛時，駕駛人應注意車前狀況，並隨時採取必要之
    安全措施，因而閃避不及，乙○○所騎乘之重型機車之車頭
    乃撞擊甲○○所駕駛之自用小貨車左側車身，致乙○○人車
    倒地，並受有右手第四掌骨骨折、右股骨骨折、顱內出血、
    頸部拉傷、左顏面骨骨折等傷害。甲○○肇事後於其過失傷
    害犯行未為有偵查權限之機關或公務員發覺前，即向前往處
    理之警員坦承肇事，嗣並自動接受裁判。
二、案經甲○○自首及乙○○訴請臺灣板橋地方法院檢察署檢察
    官偵查起訴。
    理  由
一、按被告以外之人於審判外之陳述，雖不符同法第159 條之1
    至之4 之規定，而經當事人於審判程序同意作為證據，法院
    審酌該言詞陳述或書面陳述作成時之情況，認為適當者，亦
    得為證據，刑事訴訟法第159 條之5 第1 項定有明文。本件
    被告及檢察官於審判程序中就下述證據資料屬傳聞證據，且
    不符刑事訴訟法第159 條之1 至之4 之規定者，均同意作為
    證據，而本院審酌各該證據資料作成時之一切客觀情況，認
    為適當，故得為證據，合先敘明。
二、訊據被告甲○○坦承上開犯罪事實，核與告訴人乙○○於警
    詢、檢察官偵查中所為之指訴相符，並有道路交通事故調查
    報告表〈現場圖〉、道路交通事故調查報告表〈一〉、〈二
    〉各1 紙及現場暨車損照片共10幀（見臺灣板橋地方法院檢
    察署98年度他字第5884號卷第12頁至第14頁、第21頁至第23
    頁）附卷足憑。按行經無號誌之交岔路口，應減速慢行，作
    隨時停車之準備；汽車行駛時，駕駛人應注意車前狀況，並
    隨時採取必要之安全措施；汽車行駛至無號誌或號誌故障而
    無交通指揮人員指揮之交岔路口，支線道車應暫停讓幹線道
    車先行，道路交通安全規則第93條第1 項第2 款、第94條第
    3 項、第102 條第1 項第2 款分別定有明文，且依當時天候
    晴、日間自然光線、路面乾燥無缺陷及障礙物、視距良好等
    情況，並無不能注意之情事，詎被告竟疏未注意上開規定而
    肇事，其有過失甚明，而本件車禍經臺灣省臺北縣區車輛行
    車事故鑑定委員會鑑定，其鑑定意見為：「一、甲○○駕駛
    自用小貨車，行經號誌無動作路口，支線道車未讓幹道車先
    行，為肇事主因。二、乙○○駕駛普通重型機車，未注意車
    前狀況，為肇事次因。（見臺灣板橋地方法院檢察署98 年
    度他字第5884號卷第35頁、第36頁之臺灣省臺北縣區車輛行
    車事故鑑定委員會鑑定意見書〈北縣鑑字第981197號〉），
    亦同認被告有過失而足供參佐。又告訴人因本件車禍受有右
    手第四掌骨骨折、右股骨骨折、顱內出血、頸部拉傷、左顏
    面骨骨折等傷害一節，有其提出由林口長庚紀念醫院於98年
    4 月24日、98年6 月24日出具之診斷證明書各1 紙（見臺灣
    板橋地方法院檢察署98年度他字第5884號卷第7 頁、第28頁
    ）附卷足佐，又該傷害顯與被告之過失犯行有相當因果關係
    存在。
三、從而，本案事證已臻明確，被告犯行洵堪認定，自應依法論
    科。
四、核被告甲○○所為，係犯刑法第284 條第1 項前段之過失傷
    害罪。被告肇事後，於有偵查權限之機關或公務員發覺前，
    即向前往處理之警員坦承肇事，嗣並自動接受裁判，此有臺
    北縣政府警察局新莊分局道路交通事故肇事人自首情形紀錄
    表1 紙（見臺灣板橋地方法院檢察署98年度他字第5884號卷
    第27頁）在卷可稽，所為符合自首之規定，爰依刑法第62條
    前段之規定減輕其刑。爰審酌被告因疏未遵守道路交通安全
    規則而肇事致被害人受傷之過失情節、告訴人與有過失、所
    受之傷勢及被告之品行、智識程度、犯罪後坦承犯行，惟因
    賠償金額未為告訴人所接受乃未能達成和解等一切情狀，量
    處如主文所示之刑，並諭知如易科罰金之折算標準，以資懲
    儆。
據上論斷，應依刑事訴訟法第299 條第1 項前段，刑法第284 條
第1 項前段、第62條前段、第41條第1 項前段，刑法施行法第1
條之1 第1 項、第2 項前段，判決如主文。
本案經檢察官黃明絹到庭執行職務。
中    華    民    國    99    年    2     月    26    日
                  刑事第八庭  法  官  陳鴻清
以上正本證明與原本無異
如不服本判決，應於判決送達後10日內敘明上訴理由，向本院提
出上訴狀 (應附繕本) ，上訴於臺灣高等法院。其未敘述上訴理
由者，應於上訴期間屆滿後20日內向本院補提理由書「切勿逕送
上級法院」。
                              書記官  黃頌棻
中    華    民    國    99    年    2     月    26    日
附錄本案論罪科刑法條全文：
刑法第284 條：
因過失傷害人者，處六月以下有期徒刑、拘役或五百元以以下罰
金。致重傷者，處一年以下有期徒刑、拘役或五百元下罰金。
從事業務之人，因業務上之過失傷害人者，處一年以下有期徒刑
、拘役或一千元以下罰金，致重傷者，處三年以下有期徒刑、拘
役或二千元以下罰金。

司法院資訊處製作；財團法人民間司法改革基金會備份。
